---
title: "Arbeidskrav 3"
output: html_document
author: Mari Hårstad Meslo
---

$~$

### Introduksjon  

Dataen som er brukt i dette arbeidskravet er hentet fra studien til Haun et al. (2019). Studien så på effekten av styrketrening med høy motstand hos 30 menn, med en intervensjonsperiode som varte i 6 uker. De forsøkspersonene som responderte best på treningen ble plassert i gruppen HIGH (n=10) i CLUSTER-variabelen, og de som responderte lavest på treningen ble plassert i gruppen LOW (n=10). De forsøkspersonene som havnet i midten av disse to gruppene ble merket med NA (n=10) i CLUSTER-variabelen i datasettet. I del 1 av arbeidskravet brukes kun HIGH- og LOW-gruppen, mens i del 2 brukes hele datasettet, altså resultatene fra alle de 30 forsøkspersonene. 

***


### Del 1 - T-test og regresjonsanalyse  


I del 1 av arbeidskrav 3 skal vi se på sammenhengen mellom variablene _AVG_CSA_T1_ (det gjennomsnittlige muskelfiberarealet av vastus lateralis i høyre fot ved test 1) og _CLUSTER_ (HIGH- og LOW-gruppen).

Jeg vil altså prøve å finne ut om det er noe signifikant forskjell i det gjennomsnittlige muskelfiberarealet hos HIGH- og LOW-gruppen.

_Null-hypotese_: Det er ingen forskjell i det gjennomsnittlige muskelfiberarealet mellom de to gruppene. 


$~$



```{r laste inn pakker, message=FALSE, warning=FALSE, include=FALSE}

library(tidyverse)
library(broom)
library(knitr)

```

```{r laste ned data, message=FALSE, warning=FALSE, include=FALSE}
download.file(url = "https://ndownloader.figstatic.com/files/14702420", 
              destfile = "./data/hypertrophy.csv")

hypertrophy <- read_csv("./data/hypertrophy1.csv")

```

```{r velge variabler, message=FALSE, warning=FALSE, include=FALSE}

hyp1 <- hypertrophy %>%
  select("CLUSTER", "AVG_CSA_T1") %>%
  filter(!is.na(CLUSTER))

```


##### T-test 

Tabell 1 viser resultatet av en t-test mellom variablene _AVG_CSA_T1_ og _CLUSTER_. 

$~$

```{r kjøre t-test, message=FALSE, warning=FALSE, echo=FALSE}

ttest <- t.test(AVG_CSA_T1 ~ CLUSTER, data = hyp1, var.equal = TRUE)

tidy(ttest) %>%
  select(-estimate, -method, - alternative) %>%
  kable(caption = "Tabell 1", 
        col.names = c("Gjennomsnitt LOW", "Gjennomsnitt HIGH", "T-verdi", "P-verdi", "DF", "CI low", "CI high"),
        digits = c(1, 1, 2, 3, 0, 2, 2))

```


$~$


##### Regresjonsanalyse 


Tabell 2 viser resultatet av en regresjonsanalyse mellom variablene _AVG_CSA_T1_ og _CLUSTER_.

$~$

```{r kjøre regressjonsanalyse og se på resultatet, message=FALSE, warning=FALSE, include=FALSE}

blabla <- lm(AVG_CSA_T1 ~ CLUSTER, data = hyp1)

summary(blabla)

```


```{r lage fin tabell, message=FALSE, warning=FALSE, echo=FALSE}

tidy(blabla) %>%
        kable(col.names = c("", "Estimate", "SE", "T-verdi", "P-verdi"), 
              digits = c(NA, 1, 1, 2, 3),
              caption = "Tabell 2")
```

$~$

##### Resultat

Resultatene fra t-testen (tabell 1) og regresjonsanalysen (tabell 2) viser mye av de samme verdiene og tallene. Begge testene viser at p-verdien er 0.013, og dermed kan vi si at det er en signifikant forskjell mellom gruppene dersom signifikansnivået settes til >0.05. Vi kan derfor forkaste nullhypotesen.  


$~$

$~$

### Del 2

I denne delen av arbeidskravet sammenlignes forholdet mellom muskelmasse og styrke hos forsøkspersonene (n=30) ved test 1. Variablene som blir brukt i denne delen er _Squat_3RM_kg_ (3RM i knebøy (kg)) og _AVG_CSA_T1_ (det gjennomsnittlige muskelfiberarealet av vastus lateralis i høyre fot). 

$~$

```{r laste inn data og velge variabler, message=FALSE, warning=FALSE, include=FALSE}

del2 <- hypertrophy %>%
  select("SUB_ID", "Squat_3RM_kg", "AVG_CSA_T1", "T1_BODY_MASS")

```

```{r kjøre korrelasjonsanalyse, message=FALSE, warning=FALSE, include=FALSE}

cor(del2$Squat_3RM_kg, del2$AVG_CSA_T1)

```

```{r draw inference, message=FALSE, warning=FALSE, include=FALSE}

ctest2 <- cor.test(del2$AVG_CSA_T1, del2$Squat_3RM_kg)

```


##### Korrelasjonsanalyse

Tabell 3 viser korrelasjonen mellom variablene Squat_3RM_kg og AVG_CSA_T1, og graf 1 viser en grafisk fremstilling av korrelasjonen.   

$~$

```{r lage tabell korrelasjonstabell, message=FALSE, warning=FALSE, echo=FALSE}

tidy(ctest2) %>%
  select(-method, -alternative) %>%
  kable(col.names = c("Korrelasjon", "T-verdi", "P-verdi", "DF", "CI low", "CI high"),
        digits = c(4, 3, 3, 0, 3, 3),
        caption = "Tabell 3")

```

$~$

$~$

```{r lage graf, message=FALSE, warning=FALSE, echo=FALSE}

del2 %>%
  ggplot(aes(AVG_CSA_T1, Squat_3RM_kg)) + geom_point() + theme_minimal() + geom_smooth(se =FALSE, method = "lm") + 
  labs(x = "Gjennomsnittlig muskelfiberareal", y = "3RM knebøy (kg)",
       caption = "Grafen viser korrelasjonen mellom styrke (3RM knebøy (kg)) og  
       muskelmasse (Gjennomsnittlig muskelfiberareal) ved test 1", title = "Graf 1")

```

$~$

##### Resultat

En perfekt korrelasjon mellom to variabler er enten 1 eller -1, og ingen korrelasjon er 0. Som vi ser i tabell 3 er det liten korrelasjon (0.02) mellom styrke og muskelmasse i de to aktuelle variablene.
